臺灣臺南地方法院刑事判決　　　　　　　　　　　　　九十年度易字第二四九八號
　　公　訴　人　臺灣臺南地方法院檢察署檢察官
　　被　　　告　丁○○
右列被告因傷害案件，經檢察官提起公訴（九十年度偵字第一一四三０號），本院判
決如左：
    主  文
丁○○傷害人之身體，處拘役貳拾伍日，如易科罰金，以佰元折算壹日。
    事  實
一、丁○○於民國九十年三月十一日上午九時三十分許，在臺南市○○區○○路五段
    一八八號「立德管理學院」之建築工地內，因擺設流動攤販攤位問題，與甲○○
    發生爭執，竟基於傷害之犯意，拾起工地內之木棒毆打甲○○，致甲○○受有左
    前臂及右小腿挫傷等傷害。
二、案經甲○○訴由臺南市警察局第三分局報請臺灣臺南地方法院檢察署偵查起訴。
    察官偵查起訴。
    理  由
一、訊據被告丁○○固不否認有於右揭時地與告訴人甲○○發生爭執之事實，然矢口
    否認有何傷害犯行，辯稱：伊沒有打甲○○，是甲○○拉扯伊不讓伊進入工地，
    甲○○的傷不是伊造成的云云。惟查：右揭事實，業據告訴人甲○○指訴綦詳，
    核與證人即在現場工地工作之丙○○○○、劉成恭及證人即在場處理之員警乙○
    ○分別於警訊及本院審理時所證述之情節相符，復有行政院衛生署臺南醫院出具
    之驗傷證明書一紙附卷可稽。是被告所辯乃事後卸責之詞，不足採信。本件事證
    已臻明確，被告犯行堪以認定。
二、核被告所為，係犯刑法第二百七十七條第一項之普通傷害罪。爰審酌被告因一時
    口角即持木棒毆打告訴人，傷害人之身體，犯後猶不知悔悟，惟告訴人之傷勢尚
    非嚴重等一切情狀，量處如主文所示之拘役，並諭知易科罰金折算標準。
三、按法院認為應科拘役、罰金或應諭知免刑或無罪之案件，被告經合法傳喚無正當
    理由不到庭者，得不待其陳述逕行判決，刑事訴訟法第三百零六條定有明文。查
    本件被告經合法傳喚於審判期日無正當理由不到庭，有本院送達證書回證一紙附
    卷可稽，因本院認被告應受拘役之諭知，揆諸前開說明，爰不待其陳述逕行判決
    ，附此敘明。
據上論斷，應依刑事訴訟法第二百九十九條第一項前段、第三百零六條，刑法第二百
七十七條第一項、第四十一條第一項前段，罰金罰鍰提高標準條例第一條前段、第二
條，判決如主文。
本案經檢察官蔡英俊到庭執行職務。
中    華    民    國      九十一    年      三         月      十一     日
                              臺灣臺南地方法院刑事第三庭
                                  審判長法  官  李政庭
                                        法  官  林彥君
        法  官  林佩儒
右正本證明與原本無異
如不服本判決應於送達後十日內向本院提出上訴狀
                                        書記官  廖文靜
中    華    民    國      九十一    年      三          月      十一    日
附錄本案論罪科刑法條全文：
刑法第二百七十七條第一項：傷害人之身體或健康者，處三年以下有期徒刑、拘役或
                          一千元以下罰金。
